【裁判字號】    98,交聲,3954
【裁判日期】    981231
【裁判案由】    交管條例聲異
【裁判全文】
臺灣板橋地方法院交通事件裁定        98年度交聲字第3954號
原處分機關  交通部公路總局臺北區監理所板橋監理站
異  議  人  甲○○
即受處分人
上列異議人即受處分人因違反道路交通管理處罰條例案件，對於
交通部公路總局臺北區監理所板橋監理站98年10月22日所為之處
分（原處分案號：板監裁字第裁41-CG0000000號），聲明異議，
本院裁定如下：
    主  文
異議駁回。
    理  由
一、異議意旨略以：異議人即受處分人甲○○違規被罰，願意接
    受，但始終不知有警方所開立之舉發通知單，亦未收到任何
    通知單，無從於到案期日前繳納最低罰鍰金額新臺幣（下同
    ）600 元，所以感覺原處分機關裁決應處罰鍰1400元，並不
    恰當，為此聲明異議，爰請求撤銷原處分云云。
二、按汽車駕駛人，爭道行駛，且騎乘機器腳踏車，不在規定車
    道行駛有下列情形之一者，處600 元以上1800元以下罰鍰，
    道路交通管理處罰條例第45條第13款定有明文。又按本條例
    所定罰鍰之處罰，受處罰人接獲違反道路交通管理事件通知
    單後，於15日內得不經裁決，逕依第92條第3 項之罰鍰基準
    規定，向指定之處所繳納結案；不服舉發事實者，應於15日
    內，向處罰機關陳述意見；其不依通知所定期限前往指定處
    所聽候裁決，且未依規定期限繳納罰鍰結案或向處罰機關陳
    述意見者，處罰機關得逕行裁決之，道路交通管理處罰條例
    第9 條第1 項定有明文。再按處理違反道路交通管理事件，
    有關文書送達之程序，依行政程序法之規定，違反道路交通
    管理事件統一裁罰基準及處理細則第5 條亦有明文。另按送
    達，於應受送達人之住居所、事務所或營業所為之；於應送
    達處所不獲會晤應受送達人時，得將文書付與有辨別事理能
    力之同居人、受僱人或應送達處所之接收郵件人員；應受送
    達人或其同居人、受僱人、接收郵件人員無正當理由拒絕收
    領文書時，得將文書留置於應送達處所，以為送達；送達，
    不能依前2 條規定為之者，得將文書寄存送達地之地方自治
    或警察機關，並作送達通知書2 份，1 份黏貼於應受送達人
    住居所、事務所、營業所或其就業處所門首，另1 份交由鄰
    居轉交或置於該送達處所信箱或其他適當位置，以為送達。
    前項情形，由郵政機關為送達者，得將文書寄存於送達地之
    郵政機關，行政程序法第72條第1 項前段、第73條第1 項、
    第3 項、第74條第1 項、第2 項亦分別定有明文。
三、經查：本件異議人於98年6 月21日10時47分許，騎乘車號AS
    2-275 號重型機車，行經臺北縣新莊市○○路與新樹路（往
    三重市方向）之時，違規駛入禁行機車快車道之事實，除有
    臺北縣政府警察局舉發違反道路交通管理事件通知單（下簡
    稱舉發通知單）1 張及現場採證照片2 張附卷可按之外，並
    為異議人於聲明異議狀所是認，足徵異議人確有於上開時地
    之違規不在規定車道行駛行為。其次，本件舉發通知單（北
    縣警交字第CG0000000 號），業於98年7 月9 日送達至異議
    人住所地即臺北縣新莊市○○街81巷51號2 樓，惟因未獲會
    晤應受送達人之本人，亦無受領文書之同居人、受僱人或應
    送達處所之接收郵件人員，遂於同日起寄存於新莊丹鳳郵局
    一節，則有臺北縣政府警察局送達證書附卷可參，則揆諸前
    揭之規定，臺北縣政府警察局應已將上開舉發通知單「寄存
    送達」予異議人，是即便異議人辯稱並未收受上開舉發通知
    單，亦不影響已合法送達之效力，尚不能僅以未實際收受該
    舉發通知為由，據為無法如期繳納最低罰鍰之正當理由。準
    此，則異議人確有於上開時地騎乘機車違規不在規定車道行
    駛之事實，且事後亦未依上開舉發通知單所定期限即「98年
    8 月5 日」前往指定處所聽候裁決，則原處分機關依據道路
    交通管理處罰條例第45條第13款、違反道路交通管理事件統
    一裁罰基準及處理細則、違反道路交通管理事件統一裁罰基
    準表規定逕行裁罰異議人1400元，要無任何違誤之處，是本
    件異議為無理由，應予駁回。
四、據上論斷，應依道路交通案件處理辦法第19條，裁定如主文
    。
中    華    民    國    98    年    12    月    31    日
                            交通法庭
                              法  官  楊仲農
上列正本證明與原本無異。
如對本裁定不服，應於送達後5日內，向本院提出抗告狀（應抄
附繕本）。
                              書記官  陳香君
中    華    民    國    98    年    12    月    31    日

司法院資訊處製作；財團法人民間司法改革基金會備份。
